臺灣高等法院臺中分院民事裁定
110年度上字第442號
上  訴  人  陳堯山  

被上訴人    陳舜源  
            陳宗基  
上列當事人間給付租金事件，本院裁定如下：
    主  文
上訴人應於本裁定正本送達後七日內，補正上訴聲明及上訴理由
，逾期不補正上訴聲明，即駁回其上訴。
    理  由
一、按「提起上訴，應以上訴狀表明下列各款事項…三、對於第
    一審判決不服之程度，及應如何廢棄或變更之聲明。四、上
    訴理由」、「上訴理由應表明下列各款事項：一、應廢棄或
    變更原判決之理由。二、關於前款理由之事實及證據」，民
    事訴訟法第441條第1項第3、4款、第2項分別定有明文。又
    上訴不合法者，第二審法院應以裁定駁回之。但其情形可以
    補正者，審判長應定期間先命補正，同法第444條第1項亦有
    明文。
二、經查，上訴人不服原法院第一審判決，於民國110年10月1日
    提出民事聲明上訴狀（見本院卷第5頁），惟未於上訴狀表
    明對於第一審判決不服之程度及應如何廢棄或變更之聲明（
    即上訴聲明），亦未載明上訴理由。茲依上開規定，限上訴
    人於本裁定正本送達之日起七日內，提出上訴狀及繕本，其
    記載事項詳如附件所示。上訴人如未遵期補正上訴聲明，即
    駁回其上訴。
三、依民事訴訟法第444條第1項但書，爰裁定如主文。
中　　華　　民　　國　　110 　年　　11　　月　　3 　　日
                民事第六庭  審判長  法  官  楊熾光
                                    法  官  莊宇馨
                                    法  官  郭玄義
正本係照原本作成。       
不得抗告。
　　　　　　　　　　　　　　　　　  書記官  劉雅玲
　　　　　　　　　　　　　　　　　　　
中　　華　　民　　國　　110 　年　　11　　月　　3 　　日
附件：
一、上訴狀應記載「對於第一審判決不服之程度，及應如何廢棄
    或變更之聲明」及「上訴理由」。
二、上訴理由應表明下列各款事項：
  ㈠應廢棄或變更原判決之理由。
  ㈡關於前款理由之事實及證據（關於事實，應分別記載上訴聲
    明有理由之事實、對於他造主張事實之承認與否、抗辯事實
    及與此等事項相關連之事實。應證事實如有多數證據，應全
    部記載。如係人證，應載明證人之姓名、住址、電話號碼、
    訊問事項及與應證事實之關係；如係書證，除已提出得引用
    者外，應先提出影本，原本俟開庭時提出），並應記載法律
    關係及法律見解（實務上或學說上）、提供相關資料，以利
    爭點之整理。
三、前開記載方式請以條列方式分段記載。
四、未於準備程序主張之事項，除有下列情形之一者外，於準備
    程序後行言詞辯論時，不得主張之：
  ㈠法院應依職權調查之事項。
  ㈡該事項不甚延滯訴訟者。
  ㈢因不可歸責於當事人之事由不能於準備程序提出者。
  ㈣依其他情形顯失公平者。
五、未於主文所示期間內補正對於第一審判決不服之程度，及應
    如何廢棄或變更之聲明者，即駁回上訴。未提出上訴理由書
    ，或未說明逾期提出上訴理由書之理由者，本院得駁回再提
    出之攻擊或防禦方法，或於判決時依全辯論意旨斟酌之。